【裁判字號】    99,上訴,79
【裁判日期】    990517
【裁判案由】    毒品危害防制條例等
【裁判全文】
臺灣高等法院臺南分院刑事判決          99年度上訴字第79號
    上  訴  人
    即  被  告  丁○○
    選任辯護人  汪玉蓮  律師
上列上訴人因違反毒品危害防制條例等案件，不服臺灣嘉義地方
法院九十八年度訴字第四四一、九三０號中華民國九十八年十一
月二十四日第一審判決（起訴案號：臺灣嘉義地方法院檢察署九
十七年度偵字第七一四號、同署九十八年度偵字第九三０、九四
七、一四六０號），提起上訴，本院判決如下：
    主      文
原判決關於丁○○部分撤銷。
丁○○共同販賣第二級毒品，處有期徒刑柒年貳月，扣案之如附
表一編號６號所示之物沒收，未扣案之如附表一編號９號所示之
物沒收，如全部或一部不能沒收時，追徵其價額或以其財產抵償
之，未扣案之販賣第二級毒品所得新臺幣壹仟元應與甲○○連帶
沒收，如全部或一部不能沒收時，以其與甲○○之財產連帶抵償
之；又共同販賣第三級毒品，處有期徒刑伍年貳月，扣案之如附
表一編號６號、７號及８號所示之物沒收，未扣案之如附表一編
號９號所示之物沒收，如全部或一部不能沒收時，追徵其價額或
以其財產抵償之，未扣案之販賣第三級毒品所得新臺幣壹仟伍佰
元應與甲○○連帶沒收，如全部或一部不能沒收時，以其與甲○○之財產連帶抵償之；又未經許可，持有可發射子彈具有殺傷力
之改造手槍，處有期徒刑貳年，併科罰金新臺幣伍萬元，罰金如
易服勞役，以新臺幣壹仟元折算壹日，扣案之如附表一編號１號
及２號所示之物沒收。應執行有期徒刑捌年拾月，罰金新臺幣伍
萬元，罰金如易服勞役，以新臺幣壹仟元折算壹日，沒收部分併
執行之。
    事      實
一、丁○○與甲○○（民國六十五年三月一日生，被訴此部分犯
    行，業經原審判處有期徒刑三年六月確定）二人明知安非他
    命係毒品危害防制條例第二條第二項第二款所列管之第二級
    毒品，依法不得販賣或持有，詎其二人竟以販賣第二級毒品
    安非他命以營利之共同犯意，由丁○○提供其所有之號碼為
    0000000000號之行動電話為販賣毒品之聯絡工具
    ，並於民國九十七年八月十五日下午三時四分二秒許，接獲
    乙○○以0000000000號行動電話，撥打丁○○所
    有之上開行動電話，告知丁○○其欲購買新台幣（以下同）
    一千元之安非他命後，丁○○即前往嘉義縣水上鄉大堀村江
    竹仔腳三十之二號甲○○住處附近，向甲○○拿取安非他命
    一包，而後於同日晚八時十五分許，在嘉義縣水上鄉○○路
    一號萬能工商前，將該毒品安非他命一包交付予乙○○（民
    國六十年十一月二十二日生），並向乙○○收取價款一千元
    ，而後再將該價款轉交予甲○○，計二人販賣第二級毒品所
    得共一千元（未扣案）。
二、丁○○與甲○○（被訴此部分犯行，業經原審判處有期徒刑
    二年六月確定）二人明知愷他命（或稱Ｋ他命，以下同）係
    毒品危害防制條例第二條第二項第三款所列管之第三級毒品
    ，依法不得販賣，詎其二人竟以販賣第三級毒品愷他命以營
    利之共同犯意，由丁○○提供其所有之號碼為000000
    0000號之行動電話為販賣毒品之聯絡工具，並於民國九
    十七年八月十七日下午四時十七分三十五秒許，接獲丙○○
    以0000000000號行動電話，撥打丁○○所有之上
    開行動電話，告知丁○○其欲購買一千五百元之愷他命後，
    丁○○即以上開行動電話告知甲○○，甲○○乃駕駛自用小
    客車前往嘉義縣水上鄉○○街二四二號丁○○住處搭載丁○○，而後二人於同日傍晚時分一同前往嘉義市○○路威尼斯
    游泳池大門口，由甲○○將愷他命一包交予丙○○（民國五
    十九年一月十八日生），並向丙○○收取價款一千五百元，
    計二人販賣第三級毒品所得共一千五百元（未扣案）。
三、另丁○○明知可發射子彈具有殺傷力之改造手槍及子彈係槍
    砲彈藥刀械管制條例第四條第一項第一、二款所列管之物品
    ，非經許可不得持有，詎其竟向甲○○借用該等槍彈，甲○○因而於民國九十七年十一月一日下午五、六時許，駕駛小
    客車前往嘉義縣水上鄉○○村○○街二五五號嘉義縣水上鄉
    農會民生分部前即丁○○住處附近，將其未經許可而持有之
    如附表一編號１號至５號所示之槍枝及子彈，其中如附表一
    編號１號、２號所示之可發射子彈具有殺傷力之改造手槍二
    支及如附表一編號３號所示之具有殺傷力之子彈其中一顆與
    如附表一編號５號所示之無殺傷力之子彈其中一顆，出借並
    交付予丁○○，丁○○因而未經許可持有如附表一編號１號
    、２號所示之可發射子彈具有殺傷力之改造手槍二支及附表
    一編號３號所示之具有殺傷力之子彈其中一顆。迄至翌日即
    民國九十七年十一月二日下午三時許，丁○○始將上開槍彈
    持至嘉義縣水上鄉大堀村大崛尾三十之二號甲○○住處附近
    ，將上開槍彈歸還予甲○○（起訴書誤載為丁○○於民國九
    十七年十月中旬下午借得上開槍彈，迄至翌日始返還）。
四、嗣於民國九十八年一月十六日十二時三十分許，在嘉義縣太
    保市○○路○段一五七之九三號甲○○租屋處，經警徵得甲○○之同意後，在該租屋處二樓扣得如附表一編號１號至８
    號所示之違禁物、或甲○○所有供其等犯販賣第二級毒品罪
    或販賣第三級毒品罪所用之物，詳如附表一編號１號至８號
    所示。另附表一編號９號所示之丁○○所有供其與甲○○共
    同犯販賣第二、三級毒品罪聯絡用之號碼為0000000
    000號之行動電話則未扣案。
五、案經嘉義市警察局第二分局移送台灣嘉義地方法院檢察署檢
    察官偵查起訴。
    理      由
甲、程序方面：
一、按被告以外之人於偵查中向檢察官所為之陳述，除顯有不可
    信之情況者外，得為證據，刑事訴訟法第一百五十九條之一
    第二項定有明文。經查：証人乙○○、丙○○二人於檢察官
    偵查中具結後所為之陳述，因檢察官原則上均能遵守法律規
    定，不致違法取供，足見証人乙○○、丙○○二人於檢察官
    偵查中具結後所為之陳述，應無顯有不可信之情況，且証人
    乙○○、丙○○二人亦經原審以証人之身分傳訊，以保障被
    告之反對詰問權，是揆諸前開規定，証人乙○○、丙○○二
    人於檢察官偵查中具結後所為之陳述，自得為証據。
二、次按被告以外之人於檢察事務官、司法警察官或司法警察調
    查中所為之陳述，與審判中不符時，其先前之陳述具有較可
    信之特別情況，且為證明犯罪事實存否所必要者，得為證據
    ，刑事訴訟法第一百五十九條之二亦定有明文。經查：証人
    乙○○於警詢中所為之「（問：電話中『要一張』是何意？
    ）答：『要一張』是表示要購買一千元之安非他命毒品的意
    思」等供述（見編號十四號第00000000000號警
    詢卷第十頁筆錄），因與証人乙○○嗣後於審判中所為之「
    被告丁○○不知伊係購買一千元之毒品安非他命」之供述不
    符，是本院審酌証人乙○○於警詢中之供述乃本於其所見所
    聞而為之陳述，依筆錄所載，其係於筆錄製作完成後經其等
    親閱內容，並確認無訛後，始簽名按捺指印，設若其間確有
    違背其自由意思，或筆錄內容與其陳述意旨不符之情事時，
    衡情其應可請求更正或拒絕簽名，另其於警詢前司法警察亦
    已踐行告知義務，且係於日間詢問，即被告於原審及本院審
    理中亦始終均未表明証人乙○○於警詢中之供述非出於自由
    意志，足見証人乙○○於警詢中所為不利被告之供述，並無
    違背其意思或違法取供之情形，而具有可信之特別情況至明
    ，且該等陳述攸關被告是否成立本件犯罪，而為証明犯罪事
    實之存否所必要，揆諸前開說明，其於警詢中所為之上開供
    述，自得為証據。
三、末按被告以外之人於審判外之陳述，雖不符前四條之規定，
    而經當事人於審判程序同意作為證據，法院審酌該言詞陳述
    或書面陳述作成時之情況，認為適當者，亦得為證據，刑事
    訴訟法第一百五十九條之五第一項亦定有明文。經查：本判
    決所援引之書面証據，業經被告、辯護人及檢察官於本院審
    理時表示同意作為証據（見本院卷第一宗第八十頁、第八十
    一頁、第二０四頁及第二０五頁筆錄），是本院審酌上開書
    面作成之資料，均係依據當時之實際情況而製作，應無不當
    之人為因素所介入，其內容應具備合法可信之適當性保障，
    而具有真實性等作成時之一切情況，認為適當，爰將之列為
    証據。
乙、論罪科刑部分：
一、訊據上訴人即被告丁○○矢口否認有何販賣第二級及第三級
    毒品之犯行，辯稱：伊並未與甲○○共同販賣毒品，伊雖有
    接獲乙○○及丙○○之電話，但伊不知其二人係要向甲○○
    購買毒品等語。茲查：
  １、被告丁○○上開事實欄一所載之販賣第二級毒品安非他命
      之犯行，業據証人乙○○、甲○○二人於迭次訊問時証述
      明確，並有相關之補強証據足以証明確與事實相符，其詳
      如下：
    (一)証人乙○○於迭次訊問時業已証稱「（問：電話中『要一
      張』是何意？）答：『要一張』是表示要購買一千元之安
      非他命毒品的意思」（見編號十四號第00000000
      000號警詢卷第十頁筆錄）、「（問：九十七年八月十
      五日有向丁○○及甲○○購買毒品？）答：我有打電話給
      丁○○，這次我跟他買一千元安非他命，是丁○○來交貨
      」、「（問：甲○○有無出現？）答：沒有。是丁○○幫
      甲○○賣，監聽譯文裡面他講要跟他拿才有，這個他指的
      是甲○○」、「（問：後來他在那裡交貨？）答：在水上
      萬能工商，是丁○○來交貨。甲○○沒有出現」、「（問
      ：監聽譯文內要一張指新台幣一千元？）答：是的」（以
      上見編號二十七號毒偵字第五十九號卷第二十七頁反面筆
      錄）、「（問：你去年有施用毒品嗎？）答：有一次」、
      「（問：去年用什麼毒品？）答：安非他命」、「（問：
      你是否記得去年你何時施用毒品？）答：去年（按即九十
      七年）八月十五日那天」、「（問：你那次的毒品是向何
      人買的？）答：甲○○」、「（問：你跟甲○○買多少錢
      ？）答：一千元」、「（問：你有付錢嗎？）答：有」、
      「甲○○有交代，說我若找不到甲○○，叫我可以請丁○○幫他傳話」、「（問：九十七年八月十五日那天你是否
      找不到甲○○？）答：是」、「（問：你剛說去年八月十
      五日，有透過丁○○跟甲○○拿過一次毒品嗎？）答：是
      」、「（問：後來丁○○交給你那包毒品，是什麼樣的毒
      品？）答：安非他命」、「（問：你確定嗎？）答：確定
      」、「（問：那次錢你交給何人？）答：我拿給丁○○轉
      交給甲○○，主要是要交給甲○○」、「（問：你當天是
      打電話給丁○○的嗎？）答：因為甲○○有交代，打那支
      電話就可以聯絡到他」、「（問：你把錢拿給誰？）答：
      我拿給丁○○，請他要拿給甲○○」、「（問：你拿到的
      那一包確實是安非他命嗎？）答：是」（以上見原審卷第
      二宗第九十四頁至第九十九頁及第一０三頁筆錄）等語綦
      詳，即被告丁○○於迭次訊問中亦供稱伊確有接獲証人乙○○之電話，並交付一物品予証人乙○○及向証人乙○○
      收取一千元後轉交予甲○○等情（見本院卷第一宗第二０
      三頁反面、第二宗第十一頁反面及原審卷第二宗第二０八
      頁筆錄），足見依証人乙○○上開供述可知，証人甲○○
      確有委託被告丁○○接聽購毒者乙○○購買第二級毒品安
      非他命之電話及被告丁○○於電話中並與證人乙○○談妥
      安非他命之交易數量、價格及交付地點，而後將安非他命
      交付予証人乙○○，並向証人乙○○收取價金一千元之事
      實，應堪認定。
    (二)証人甲○○於原審及本院審理時亦証稱「（問：在九十七
      年八月十五日下午三點多時，乙○○有無打電話給丁○○
      說要買一千元的毒品？）答：有」、「（問：買什麼毒品
      ？）答：安非他命」、「（問：不是買Ｋ他命嗎？）答：
      不是」、「（問：你怎麼記得是賣給她安非他命？）答：
      因為是我親手包的」（以上見原審卷第二宗第一八三頁及
      第一八四頁筆錄）、「問：被告丁○○與乙○○於九十七
      年八月十五日十五時四分二秒、十五時九分十七秒、二十
      時四分一秒、二十一時三十三分二十秒通話之通訊監察譯
      文內容（提示譯文卷第二宗第一四三頁，並告以要旨），
      是否有關乙○○購買安非他命之事情？答：是的」、「（
      問：乙○○購買安非他命為何會找上丁○○？）答：因為
      她當時找不到我」、「（問：九十七年八月十五日丁○○
      接到乙○○購毒之電話後如何與你聯絡？當時你是否與丁○○在一起？）答：是被告丁○○打電話告訴我說乙○○
      要買毒品，當時我與被告沒有在一起」、「（問：丁○○
      在電話中如何告訴你？）答：他說乙○○要買安非他命」
      、「（問：丁○○在電話中有說是要買若干元之毒品嗎？
      ）答：有說要買一千元的安非他命」、「（問：你在電話
      中知道是誰要買毒品嗎？）答：知道」、「（問：你何時
      將毒品安非他命交到丁○○手中？在何處？）答：我是在
      我家附近的鴨寮把安非他命交給被告的，我請被告拿給乙○○，交給他安非他命的確實時間我忘記了」、「（問：
      丁○○有告訴你毒品要送到哪裡嗎？）答：有，他有告訴
      我，他說要送到萬能工商那裡去給乙○○」、「（問：丁○○有說毒品的錢什麼時後給你嗎？）答：沒有說，但回
      來之後就給我錢了」、「（問：後來丁○○有將乙○○購
      買毒品之價金一千元交給你嗎？）答：是的」、「（問：
      丁○○知道你販賣毒品嗎？）答：知道，他知道我在販賣
      安非他命及Ｋ他命」（以上見本院卷第一宗第一五七頁及
      第一五八頁筆錄）等語綦詳，即被告丁○○於迭次訊問中
      亦供稱伊確有接獲証人乙○○之電話，並交付一物品予証
      人乙○○及向証人乙○○收取一千元後轉交予甲○○等情
      （見本院卷第一宗第二０三頁反面、第二宗第十一頁反面
      及原審卷第二宗第二０八頁筆錄），足見依証人甲○○上
      開供述可知，被告丁○○非但知悉証人甲○○販賣安非他
      命，且確有為証人甲○○接聽購毒者乙○○購買第二級毒
      品安非他命之電話，並與證人乙○○談妥安非他命之交易
      數量、價格及交付地點，而後向証人甲○○拿取安非他命
      轉交予証人乙○○，並向証人乙○○收取價金一千元後將
      該價金轉交予証人甲○○之事實，亦堪認定。
    (三)被告丁○○確有於民國九十七年八月十五日十五時四分二
      秒、十五時九分十七秒、二十時四分一秒、二十一時三十
      三分二十秒等時間，使用其所有之號碼為0000000
      000號之行動電話與証人乙○○所使用之號碼為000
      0000000號之行動電話通話，其通話內容如附表二
      編號１號所示乙節，亦有通訊監察譯文及臺灣嘉義地方法
      院九十七年聲監字第０００三四九號通訊監察書與電話附
      表等在卷可稽（附於譯文卷第二宗第一四三頁及原審卷第
      二宗第二五五頁、第二五六頁）；另被告丁○○原先之姓
      名為蕭平源及上開號碼為0000000000號之行動
      電話係被告丁○○所申請，號碼為0000000000
      號之行動電話係証人乙○○所申請等情，亦有被告丁○○
      之法務部戶役政連結作業系統資料、台灣大哥大九十九年
      三月八日資料查詢表及中華電信資料查詢表各一紙在卷可
      稽（附於譯文卷第二宗第二十頁、本院卷第一宗第一百四
      十九頁及第一五０頁），即被告丁○○於本院審理時亦供
      稱上開通訊監察譯文內容確係伊與乙○○之間之電話談話
      內容等語（見本院卷第二宗第十八頁反面筆錄），足見証
      人乙○○証稱伊於上開時間使用上開行動電話與被告丁○○聯絡購買毒品安非他命等語，應非無據。
    (四)再証人乙○○於民國九十七年八月十五日確因施用安非他
      命而經原審法院裁定移送觀察、勒戒乙節，亦有台灣嘉義
      地方法院九十八年度毒聲字第一一四號刑事裁定一紙在卷
      可稽（附於原審卷第二宗第六十二頁及第六十三頁），足
      見証人乙○○供稱伊於上開時地自被告丁○○處所取得之
      毒品係第二級毒品安非他命等語，亦非無據。
    (五)按現行刑法關於正犯、從犯之區別，係以其主觀之犯意及
      客觀之犯行為標準，凡以自己犯罪之意思而參與犯罪，無
      論其所參與者是否犯罪構成要件之行為，皆為正犯，其以
      幫助他人犯罪之意思而參與犯罪，其所參與者，苟係犯罪
      構成要件之行為，亦為正犯，必以幫助他人犯罪之意思而
      參與犯罪，其所參與者又為犯罪構成要件以外之行為，始
      為從犯，最高法院著有二十五年上字第二二五三號判例可
      資參照。本件依上所述，被告丁○○非但知悉証人甲○○
      販賣安非他命，且受託為証人甲○○接聽購毒者乙○○購
      買第二級毒品安非他命之電話，並於電話中與證人乙○○
      談妥安非他命之交易數量、價格及交付地點，而後向証人
      甲○○拿取安非他命轉交予証人乙○○，並向証人乙○○
      收取價金一千元後，將該價金轉交予証人甲○○，足見其
      與証人甲○○間顯有共同販賣第二級毒品安非他命之犯意
      聯絡，且參與之犯行亦屬達成買賣契約合致、交付毒品及
      收取價金等屬於犯罪構成要件之行為，揆諸前開說明，其
      行為自應論以販賣第二級毒品罪之共同正犯，併此敘明。
    (六)次按近來政府為杜絕毒品之氾濫，對查緝施用、販賣毒品
      安非他命之工作，無不嚴加執行，設若無利可圖，衡情一
      般持有毒品之人當無輕易將所持有之毒品轉讓他人而甘冒
      於再次向他人購買時，而有被查獲移送法辦之危險之理，
      參以証人即共同被告甲○○於本院審理時亦証稱伊販賣安
      非他命每一千元可獲利二、三百元等語（見本院卷第一宗
      第一百六十頁筆錄），足証被告丁○○與証人甲○○二人
      販賣第二級毒品安非他命，顯非未圖獲利，亦堪認定，被
      告辯稱伊並無營利之意圖等語，應屬無據，應不足採。
    (七)綜上所述，足証証人乙○○、甲○○二人上開供述，顯無
      瑕疵，且有上開相關之補強証據足以証明確與事實相符，
      其等上開供述自足資為被告販賣第二級毒品安非他命之依
      據。
  ２、被告丁○○上開事實欄二所載之販賣第三級毒品愷他命之
      犯行，業據証人丙○○、甲○○二人於迭次訊問時証述明
      確，並有相關之補強証據足以証明確與事實相符，其詳如
      下：
    (一)証人丙○○於迭次訊問時業已証稱「問：（提示譯文卷一
      第五十六頁）九十七年八月十七日下午四點十七分你打給
      丁○○，你說要半個，半個指什麼？答：半個就是毒品，
      指Ｋ他命」、「（問：同一通譯文，你問丁○○『你朋友
      來了嗎』，丁○○說『沒有，你要多少沒跟我講』，他問
      這個何意思？）答：就是問我要多少毒品」、「（問：因
      為丁○○問你要多少毒品，所以你馬上回答半個，就是要
      Ｋ他命嗎？）答：是」、「（問：丁○○說『好，跟他講
      』，代表他已經知道你要什麼東西了嗎？）答：應該是這
      樣吧」、「（問：所以在該通譯文裡面，你跟丁○○說要
      向甲○○拿Ｋ他命，丁○○有答應你要跟甲○○講嗎？）
      答：是」、「（問：是甲○○、丁○○一起開車到現場的
      嗎？）答：是」、「（問：拿給你Ｋ他命的人，如何知道
      要拿一千五？）答：應該那時候半個就代表一千五的Ｋ他
      命，有時候價格不一樣」、「（問：甲○○有無跟你說過
      ，若找不到他就打給丁○○？）答：有」（以上見原審卷
      第二宗第一一七頁至第一一九頁筆錄）、「問：九十七年
      八月十七日你跟他對話（提示告以要旨），這次買多少？
      答：在威尼斯門口買一千五百元」、「（問：何以不直接
      找甲○○？）答：甲○○說他自己有時候不在嘉義，要我
      找丁○○」、「（問：你打電話給丁○○，他都幫你找甲○○拿毒品？）答：因為我找不到甲○○，就跟丁○○講
      我要找甲○○買半個」（以上見編號二十七號毒偵字第五
      十九號卷第十九頁及第八十頁反面筆錄）等語綦詳，即被
      告丁○○於原審審理時亦供稱「丙○○四點多時有跟我說
      要買一千五百元的Ｋ他命」等語（見原審卷第二宗第二０
      八頁筆錄），足見依証人丙○○上開供述可知，証人甲○○確有委託被告丁○○接聽購毒者丙○○購買第三級毒品
      愷他命之電話及被告丁○○於電話中並與證人丙○○談妥
      愷他命之交易數量、價格及交付地點，且陪同甲○○前往
      交易地點完成交易之事實，應堪認定。
    (二)証人甲○○於原審及本院審理時亦証稱「（問：在九十七
      年八月十七日下午，你有無和丁○○一起開車到嘉義市○○路威尼斯游泳池？）答：有」、「（問：去做什麼事情
      ？）答：拿Ｋ他命給丙○○」、「（問：當天何人拿給他
      的？）答：我」、「（問：錢何人收的？）答：我」、「
      （問：那天丁○○為何跟你一起去？）答：丁○○打電話
      給我說丙○○要」、「（問：為何丁○○一起去？）答：
      因為丙○○我不認識，所以我和丁○○約在丁○○家附近
      的民生社區，我開車去載丁○○，二人再一起開車去嘉義
      市○○路威尼斯游泳池，他再跟我說何人是丙○○」、「
      （問：丙○○之前於警詢時說，九十七年八月十七日在嘉
      義市○○路威尼斯游泳池那裡是丁○○拿Ｋ他命給他的，
      有何意見？）答：可能因為他不認識我，丁○○坐在副駕
      駛座，我開車的」、「（問：你怎麼知道來跟你拿毒品的
      人是丙○○，不是警察？）答：丁○○有在旁邊，他認識
      ，丁○○有跟我說那就是要向我買毒品的人」、「（問：
      丙○○也是透過丁○○向你買嗎？）答：是」（以上見原
      審卷第二宗第九頁、第十頁、第十九頁、第二十頁及第二
      十六頁筆錄）、「（問：後來是由你駕駛自用小客車，至
      嘉義縣水上鄉○○街二四二號丁○○住處，搭載丁○○前
      往嘉義市○○路威尼斯游泳池大門口，將Ｋ他命一包交給
      丙○○，並收取價金一千五百元？）答：是的」、「（問
      ：丁○○知道你販賣毒品嗎？）答：知道，他知道我在販
      賣安非他命及Ｋ他命」（以上見本院卷第一宗第一五九頁
      及第一六０頁筆錄）等語綦詳，即被告丁○○於原審審理
      時亦供稱「丙○○四點多時有跟我說要買一千五百元的Ｋ
      他命」等語（見原審卷第二宗第二０八頁筆錄），足見依
      証人甲○○上開供述可知，被告丁○○非但知悉証人甲○○販賣愷他命，且確有幫証人甲○○接聽購毒者丙○○購
      買第三級毒品愷他命之電話，並與證人丙○○談妥愷他命
      之交易數量、價格及交付地點，而後與証人甲○○一同前
      往交易地點告知甲○○購毒者係何人，再由証人甲○○將
      愷他命交付予証人丙○○，並向証人丙○○收取價金一千
      五百元之事實，亦堪認定。
    (三)被告丁○○確有於民國九十七年八月十七日十六時十七分
      三十五秒許，使用其所有之號碼為0000000000
      號之行動電話與証人丙○○所使用之號碼為000000
      0000號之行動電話通話，其通話內容如附表二編號２
      號所示乙節，亦有通訊監察譯文及臺灣嘉義地方法院九十
      七年聲監字第０００三四九號通訊監察書與電話附表等在
      卷可稽（附於譯文卷第二宗第一三三頁及原審卷第二宗第
      二五五頁、第二五六頁）；另被告丁○○原先之姓名為蕭
      平源及上開號碼為0000000000號之行動電話係
      被告丁○○所申請，號碼為0000000000號之行
      動電話係証人丙○○所申請等情，亦有被告丁○○之法務
      部戶役政連結作業系統資料、台灣大哥大九十九年三月八
      日資料查詢表及中華電信資料查詢表各一紙在卷可稽（附
      於譯文卷第二宗第二十頁、本院卷第一宗第一百四十九頁
      及第一五０頁），即被告丁○○於本院審理時亦供稱上開
      通訊監察譯文內容確係伊與丙○○間之電話談話內容等語
      （見本院卷第二宗第十九頁筆錄），足見証人丙○○証稱
      伊於上開時間使用上開行動電話與被告丁○○聯絡購買毒
      品愷他命等語，應非無據。
    (四)按現行刑法關於正犯、從犯之區別，係以其主觀之犯意及
      客觀之犯行為標準，凡以自己犯罪之意思而參與犯罪，無
      論其所參與者是否犯罪構成要件之行為，皆為正犯，其以
      幫助他人犯罪之意思而參與犯罪，其所參與者，苟係犯罪
      構成要件之行為，亦為正犯，必以幫助他人犯罪之意思而
      參與犯罪，其所參與者又為犯罪構成要件以外之行為，始
      為從犯，最高法院著有二十五年上字第二二五三號判例可
      資參照。本件依上所述，被告丁○○非但知悉証人甲○○
      販賣愷他命，且受託為証人甲○○接聽購毒者丙○○購買
      第三級毒品愷他命之電話，並與證人丙○○談妥愷他命之
      交易數量、價格及交付地點，而後與証人甲○○一同前往
      交易地點告知甲○○購毒者係何人，再由証人甲○○將愷
      他命交付予証人丙○○及由証人甲○○向証人丙○○收取
      價金一千五百元而完成交易，足見其與証人甲○○間顯有
      共同販賣第三級毒品愷他命之犯意聯絡，且參與之犯行亦
      屬達成買賣契約合致、交付毒品及收取價金等屬於犯罪構
      成要件之行為，揆諸前開說明，其行為自應論以販賣第三
      級毒品罪之共同正犯，併此敘明。
    (五)次按近來政府為杜絕毒品之氾濫，對查緝販賣毒品愷他命
      之工作，無不嚴加執行，設若無利可圖，衡情一般持有毒
      品之人當無輕易將所持有之毒品轉讓他人而甘冒於再次向
      他人購買時，而有被查獲之危險之理，參以証人即共同被
      告甲○○於本院審理時亦証稱伊販賣愷他命每一千元可獲
      利一、二百元等語（見本院卷第一宗第一百六十頁筆錄）
      ，足証被告丁○○與証人甲○○二人販賣第三級毒品愷他
      命，顯非未圖獲利，亦堪認定，被告辯稱伊並無營利之意
      圖等語，應屬無據，應不足採。
    (六)綜上所述，足証証人丙○○、甲○○二人上開供述，顯無
      瑕疵，且有上開相關之補強証據足以証明確與事實相符，
      其等上開供述自足資為被告販賣第三級毒品愷他命之依據
      。
  ３、雖証人甲○○於原審九十八年八月十三日審理時供稱「（
      問：所以乙○○跟你買安非他命時，你先交給丁○○嗎？
      ）答：我是拿Ｋ他命給他的」、「問：（請提示九十七毒
      偵七一四號卷一七一頁）你在偵查中說，你只有拿安非他
      命給丁○○，你不知道他是幫誰買的，有何意見？答：是
      我記錯了，後來我想到乙○○應該是向我買Ｋ他命」、「
      （問：為何乙○○也是指證他有跟你買安非他命，是丁○○來交貨？）答：我不知道，我是拿Ｋ他命給他，不是拿
      安非他命」、「他（按指乙○○）是向我拿Ｋ他命」、「
      就那次乙○○向我買一千元的Ｋ他命」、「乙○○是要買
      安非他命，但我拿Ｋ他命賣她；她說要買一張，我才拿一
      千元的Ｋ他命給她」等語（以上見原審卷第二宗第十八頁
      、第十九頁、第二十四頁、第二十五頁、第二十八頁及第
      二十九頁等筆錄）；另証人乙○○於九十八年四月七日檢
      察官偵訊時亦証稱「（問：九十七年八月間你打電話給丁○○說你要一張一百的安非他命，他說要幫你問有沒有，
      後來他在萬能工商交付給你？）答：是。但是我是跟他買
      Ｋ他命，他交付給我的是用很多紙包起來的」等語（以上
      見編號二十七號毒偵字第五十九號卷第八十頁筆錄）。惟
      查：証人甲○○嗣後於原審九十八年十一月十日審理時及
      於本院審理時業已供稱伊確係販賣安非他命給乙○○等語
      明確（見上開所引筆錄），另証人乙○○於嗣後原審審理
      時及先前之民國九十八年一月十六日檢察官偵訊時亦均証
      稱伊係購買安非他命及被告丁○○交付予伊之毒品確係安
      非他命等語（見上開所引筆錄），足証証人乙○○於電話
      中所欲購買之毒品確係安非他命及被告丁○○交付予証人
      乙○○之毒品確係安非他命之事實，應堪認定，是証人甲○○、乙○○上開所稱被告丁○○交付予乙○○之毒品係
      Ｋ他命及乙○○係購買Ｋ他命等情節，應屬迴護被告丁○○之詞，應不足採。
  ４、又証人乙○○於原審審理時雖供稱「（問：既然是丁○○
      拿東西給你，為何認為是甲○○賣給你的？）答：因為甲○○有交代，說我若找不到甲○○，叫我可以請丁○○幫
      他傳話，他把東西交給我的時候，丁○○他完全不知道裡
      面是什麼東西，因為他還問我裡面是什麼東西，我有跟他
      說不要問那麼多」、「（問：那次錢你交給何人？）答：
      我拿給丁○○轉交給甲○○，主要是要交給甲○○，丁○○完全不知情，他代我傳話」、「（問：後來是誰把東西
      拿給你？）答：甲○○已經包裝好，放在煙盒裡面，叫丁○○拿給我，丁○○還問我這是什麼東西」、「（問：那
      天丁○○帶東西到萬能工商那邊給你，他有問你那是什麼
      東西嗎？）答：是，我跟他說叫他不要問那麼多，因為我
      也不想回答他什麼」、「（問：丁○○交東西時，確實有
      問他拿給你的東西是什麼嗎？）答：是」、「（問：有沒
      有跟他說一千元是什麼錢？）答：沒有」、「（問：丁○○是否知道甲○○有在賣毒品？）答：應該不知道，不然
      他為何問我那是什麼東西」、「（問：丁○○是否知道拿
      給你的東西是毒品？）答：我認為丁○○會問我這句話，
      就表示他不知道」等語（以上見原審卷第二宗第九十五頁
      、第九十八頁、第九十九頁、第一０一頁、第一０三頁及
      第一０六頁等筆錄），以資証明被告丁○○不知伊購買之
      物品係毒品安非他命及被告丁○○不知其交付之物品係毒
      品安非他命等情。惟查：証人乙○○於警詢中業已供稱「
      （問：電話中『要一張』是何意？）答：『要一張』是表
      示要購買一千元之安非他命毒品的意思」等語明確（見編
      號十四號第00000000000號警詢卷第十頁筆錄
      ），另証人甲○○於本院審理時亦証稱「（問：九十七年
      八月十五日丁○○接到乙○○購毒之電話後如何與你聯絡
      ？當時你是否與丁○○在一起？）答：是被告丁○○打電
      話告訴我說乙○○要買毒品，當時我與被告沒有在一起」
      、「（問：丁○○在電話中如何告訴你？）答：他說乙○○要買安非他命」、「（問：丁○○在電話中有說是要買
      若干元之毒品嗎？）答：有說要買一千元的安非他命」、
      「（問：你在電話中知道是誰要買毒品嗎？）答：知道」
      、「（問：丁○○知道你販賣毒品嗎？）答：知道，他知
      道我在販賣安非他命及Ｋ他命」等語（以上見本院卷第一
      宗第一五七頁反面及第一六０頁筆錄），設若被告丁○○
      於電話中不知証人乙○○要購買一千元之安非他命，衡情
      其又如何於電話中告知甲○○証人乙○○要購買一千元之
      安非他命？足証被告丁○○於與証人乙○○之電話談話中
      即已知悉証人乙○○係要購買一千元之安非他命之事實，
      應堪認定，是証人乙○○上開所稱被告丁○○不知伊購買
      之物品係毒品安非他命及被告丁○○不知其交付之物品係
      毒品安非他命等語，亦屬迴護被告丁○○之詞，亦不足採
      。
  ５、雖証人甲○○於本院審理時另供稱「（問：丁○○在電話
      中如何告訴你？）答：他說丙○○在找我，沒有說找我什
      麼事情」、「（問：丁○○在電話中有說是何人要買何種
      毒品及買若干元之毒品嗎？）答：都沒有，只有講丙○○
      要找我」、「（問：你怎麼知道丙○○是要買一千五百元
      的Ｋ他命？）答：後來我有跟丙○○聯絡」、「（問：交
      付毒品Ｋ他命給丙○○的地點是誰告訴你的？）答：我與
      丙○○聯絡後，丙○○告訴我的」、「（問：這次為何要
      你親自送毒品給丙○○，而不是由丁○○送毒品給丙○○
      ？）答：因為本來就是我在販賣的，所以我自己送去」、
      「（問：丁○○為何要跟你一起去？）答：沒有為什麼，
      是因為朋友一起出去而已」、「（問：是不是丁○○幫你
      指認丙○○？）答：不是，那時候我已經認識丙○○」、
      「（問：丁○○是他自己在賣毒品，還是他幫你賣毒品？
      ）答：都不是」等語（見本院卷第一宗第一五九頁及第一
      六０頁筆錄），以資証明被告丁○○不知証人丙○○係向
      伊購買毒品愷他命及被告丁○○不知伊交付予証人丙○○
      之物品係毒品愷他命等情。惟查：証人甲○○於原審審理
      時業已供稱「（問：為何丁○○一起去？）答：因為丙○○我不認識，所以我和丁○○約在丁○○家附近的民生社
      區，我開車去載丁○○，二人再一起開車去嘉義市○○路
      威尼斯游泳池，他再跟我說何人是丙○○」、「（問：你
      怎麼知道來跟你拿毒品的人是丙○○，不是警察？）答：
      丁○○有在旁邊，他認識，丁○○有跟我說那就是要向我
      買毒品的人」、「（問：丙○○也是透過丁○○向你買嗎
      ？）答：是」等語綦詳（以上見原審卷第二宗第八頁至第
      四十五頁筆錄），嗣於本院審理時亦供稱「（問：丁○○
      知道你販賣毒品嗎？）答：知道，他知道我在販賣安非他
      命及Ｋ他命」等語（以上見本院卷第一宗第一六０頁筆錄
      ）；另証人丙○○於原審審理時亦供稱「（問：所以在該
      通譯文裡面，你跟丁○○說要向甲○○拿Ｋ他命，丁○○
      有答應你要跟甲○○講嗎？）答：是」、「（問：甲○○
      有無跟你說過，若找不到他就打給丁○○？）答：有」等
      語（以上見原審卷第二宗第一一八頁及第一一九頁筆錄）
      ，即被告丁○○於原審審理時亦供稱「丙○○四點多時有
      跟我說要買一千五百元的Ｋ他命」等語（見原審卷第二宗
      第二０八頁筆錄），足証被告丁○○於電話中顯已知悉証
      人丙○○係要向甲○○購買一千五百元之愷他命及甲○○
      交付予証人丙○○之物品係毒品愷他命，並因而陪同甲○○前往約定地點告知甲○○購毒者係丙○○，以便完成該
      次毒品交易之事實，應堪認定。是証人甲○○上開所稱被
      告丁○○不知証人丙○○係向伊購買毒品愷他命及被告丁○○不知伊交付予証人丙○○之物品係毒品愷他命等語，
      應屬事後迴護被告丁○○之詞，應不足採。
  ６、又証人甲○○於原審及本院審理時固証稱「（問：丁○○
      幫你販賣毒品有無得到好處？）答：沒有，他純粹幫忙而
      已」（見原審卷第二宗第二十六頁筆錄）、「（問：丁○○幫你接乙○○購毒的電話及拿毒品給乙○○，有何好處
      ？）答：沒有，因為乙○○找不到我，丁○○幫乙○○找
      我，丁○○不是幫我跑腿的」、「（問：丁○○幫你接丙○○購毒的電話及跟你一起拿毒品給丙○○有何好處？）
      答：也沒有」、「（問：丁○○是他自己在賣毒品，還是
      他幫你賣毒品？）答：都不是」等語（見本院卷第一宗第
      一五九頁反面及第一六０頁筆錄）；另証人丙○○亦供稱
      「（問：你跟丁○○買過幾次？）答：一次，是請他幫我
      調貨」等語（見毒偵字第五十九號卷第十九頁反面等筆錄
      ）。惟查：本件依前所述，被告丁○○非但知悉証人甲○○販賣安非他命及愷他命，且受託為証人甲○○接聽購毒
      者乙○○購買第二級毒品安非他命及購毒者丙○○購買第
      三級毒品愷他命之電話，並於電話中與證人乙○○、丙○○談妥毒品之交易數量、價格及交付地點，而後或向証人
      甲○○拿取安非他命轉交予証人乙○○，並向証人乙○○
      收取價金一千元後，將該價金轉交予証人甲○○，或與証
      人甲○○一同前往交易地點告知証人甲○○購毒者係何人
      ，再由証人甲○○將愷他命交付予丙○○及由証人甲○○
      向丙○○收取價金一千五百元而完成該次交易，足見依上
      開交易經過之情形、被告所扮演之角色及參與之工作等情
      以觀，被告丁○○與証人甲○○間顯有共同販賣第二級毒
      品安非他命及第三級毒品愷他命之犯意聯絡至明，且其所
      參與之犯行亦屬達成買賣契約合致、交付毒品及收取價金
      等屬於犯罪構成要件之行為，依法其行為自應論以販賣第
      二級毒品罪及第三級毒品罪之共同正犯，而非僅僅幫助証
      人乙○○、丙○○施用毒品而已，是証人甲○○、丙○○
      上開供述，應不足以資為被告並非與証人甲○○共同販賣
      第二級及第三級毒品之有利依據，被告辯稱伊僅係幫助乙○○、丙○○向証人甲○○購買第二級毒品安非他命及第
      三級毒品愷他命，其行為應僅構成幫助施用毒品罪等語，
      應屬無據，應不足採。
  ７、本件依前所述，被告丁○○與証人甲○○二人既係上開販
      賣第二級毒品安非他命及第三級毒品愷他命之共同正犯，
      則証人乙○○、丙○○於迭次訊問中或供稱「係向被告丁○○購買毒品」，或供稱「係向甲○○購買毒品」，經核
      自難謂有何不當或供述不一之情形，是被告據以辯稱証人
      乙○○、丙○○之供述前後不一且有瑕疵，其二人之供述
      應不足以資為伊有何販賣第二級毒品及第三級毒品之依據
      等語，應屬無據，應不足採。又依附表二編號１號所示之
      監聽譯文所載內容，証人乙○○於電話中固稱「你幫我打
      看看」、「不然你幫我問看看」等語，另被告丁○○於電
      話中則稱「我等一下再告訴你」、「他沒有接電話，應該
      還在睡覺」、「我沒有辦法問，因為這不是我的專長，這
      不是我在做的，我都是跟他（按即甲○○）拿才有」等語
      ，惟查上開對話內容經核與証人乙○○於偵審中所稱「（
      問：甲○○有無出現？）答：沒有。是丁○○幫甲○○賣
      」、「甲○○有交代，說我若找不到甲○○，叫我可以請
      丁○○幫他傳話」、「（問：九十七年八月十五日那天你
      是否找不到甲○○？）答：是」、「（問：你當天是打電
      話給丁○○的嗎？）答：因為甲○○有交代，打那支電話
      就可以聯絡到他」等語相符（見前開所引筆錄），足見被
      告丁○○顯係受証人甲○○之託而為甲○○接聽購毒者之
      電話至明，是上開電話通話內容自不足資為被告係幫助施
      毒者購買毒品之有利依據，被告據以辯稱伊係幫助証人乙○○向甲○○購買毒品等語，應屬卸責之詞，應不足採，
      併此敘明。
  ８、又原審同案被告甲○○所使用之號碼為00000000
      00號之行動電話係於民國九十七年九月十六日開始申請
      使用乙節，有台灣大哥大民國九十九年三月八日資料查詢
      表及台灣大哥大股份有限公司民國九十九年三月十二日法
      大字第０九九０三四四九三號書函與檢送之基本資料查詢
      各一紙在卷可稽（附於本院卷第一宗第一四八頁、第一五
      二頁及第一五三頁），足見原審同案被告甲○○於上開事
      實欄一、二所載之時間並非使用號碼為00000000
      00號之行動電話與被告丁○○連繫販毒之事實，應堪認
      定，併此敘明。
  ９、是綜上所述，被告罪証已明確，所辯要屬卸責之詞，均不
      足採，其上開犯行，洵堪認定。
二、次訊據上訴人即被告丁○○對其確有向原審被告甲○○借得
    如附表一編號１號、２號所示之槍枝及編號３號至５號所示
    之子彈其中二顆，因而未經許可而持有上開槍枝及子彈之事
    實均坦承不諱（見本院卷第二宗第十九頁反面及第二十頁筆
    錄），核與証人甲○○於原審及本院審理時証稱伊確有將其
    持有之如附表一編號１號、２號所示之槍枝二支及編號３號
    至５號所示之子彈其中二顆借予被告丁○○之情節相符（見
    本院卷第一宗第一六０頁反面及第一六一頁筆錄），並有原
    審被告甲○○於民國九十八年一月十六日出具之自願搜索同
    意書、嘉義市政府警察局第二分局搜索扣押筆錄、扣押物品
    目錄表（附於偵字第七一四號卷第五十五頁至第六十二頁）
    在卷及如附表一編號１號至５號所示之槍枝與子彈扣案可稽
    ，此外參酌：(一)原審被告甲○○持有之如附表一編號１號至
    ５號所示之槍枝及子彈，經內政部警政署刑事警察局採性能
    檢驗法、試射法及檢視法鑑驗結果，認附表一編號１號及２
    號所示之槍枝均屬改造手槍，均具殺傷力；附表一編號３號
    及４號所示之制式子彈具殺傷力；附表一編號５號所示之非
    制式子彈不具殺傷力，其餘鑑定內容如附表一編號１號至５
    號所示乙節，亦有內政部警政署刑事警察局中華民國九十八
    年二月五日刑鑑字第０九八００一０五八一號鑑驗書一份在
    卷可稽（附於九十八年偵字第九三０號卷第六頁至第八頁）
    ，足見原審被告甲○○未經許可持有之如附表一編號１號至
    ４號所示之槍枝及子彈確有殺傷力之事實，應堪認定。(二)被
    告丁○○於本院審理時對其確有於事實欄三所載之時地向甲○○借用上開槍彈之事實業已坦承不諱（見本院卷第二宗第
    十九頁反面及第二十頁筆錄），核與証人甲○○於本院審理
    時証稱「問：依照你與丁○○於九十七年十一月一日十六時
    二十分三十一秒之通訊監察譯文內容（提示譯文卷第二宗第
    七十一頁，並告以要旨），這時你還沒將槍枝及子彈交給丁○○？答：是的」、「問：依照你與丁○○於九十七年十一
    月二日一時四十四分三十秒之通訊監察譯文內容（提示譯文
    卷第二宗第七十二頁，並告以要旨），這時你已經將槍枝及
    子彈交給了丁○○？答：是的」、「問：依照你與丁○○於
    九十七年十一月一日十六時二十分三十一秒、九十七年十一
    月二日一時四十四分三十秒之通訊監察譯文內容所示（提示
    譯文卷第二宗第七十一頁、第七十二頁，並告以要旨），你
    是何時將上開槍枝及子彈交給丁○○？答：我忘記了」、「
    問：是否於九十七年十一月一日下午五、六時將槍枝及子彈
    交給丁○○？答：我只記得是在下午五、六點時交給他的」
    、「問：是由你駕駛自用小客車至嘉義縣水上鄉○○村○○
    街二五五號嘉義縣水上鄉農會民生分部前，將槍枝及子彈交
    給丁○○？答：是的」、「問：依照你與丁○○於九十七年
    十一月二日十四時五十二分五十三秒之通訊監察譯文內容（
    提示譯文卷第二宗第七十四頁，並告以要旨），這通電話是
    你叫丁○○將槍枝及子彈還給你？答：是的」、「（問：丁○○在什麼時候將二支手槍及子彈二顆還給你？）答：差不
    多馬上給我，就是在下午三點多就還我了」等語之情節相符
    （見本院卷第一宗第一六０頁反面及第一六一頁筆錄），並
    有如附表二編號３號與４號所示之原審被告甲○○與被告丁○○二人於民國九十七年十一月一日十六時二十分三十一秒
    、九十七年十一月二日一時四十四分三十秒、九十七年十一
    月二日十四時五十二分五十三秒等時間之通訊監察譯文及台
    灣嘉義地方法院九十七年聲監續字第三０九號通訊監察書與
    電話附表等在卷可稽（附於譯文卷第二宗第七十一頁、第七
    十二頁、第七十四頁及原審卷第二宗第二五九頁、第二六０
    頁），足見被告確有於事實欄三所載之時地向原審被告甲○○借得上開槍彈及其因而持有之上開槍枝二枝確有殺傷力之
    事實，亦堪認定。(三)証人甲○○於本院審理時業已証稱「（
    問：子彈部分你確定只交給丁○○二顆？）答：是的」、「
    問：你交給丁○○之子彈二顆，是哪二顆還記得嗎（提示扣
    案子彈供証人辨認）？答：大、小各一顆，小的口徑6.3 Ｍ
    Ｍ的一顆、另外一顆就是口徑9ＭＭ的一顆」、「（問：9
    ＭＭ的子彈，總共52顆，這52顆裡面有50顆是制式的子彈，
    2顆非制式的子彈，到底你拿給被告的是何種的子彈？）答
    ：我分不出來何者為制式子彈，何者為非制式子彈」等語明
    確（見本院卷第一宗第一六一頁反面筆錄），另被告丁○○
    於本院審理時亦供稱「（問：子彈部分甲○○只交給你二顆
    ？）答：是的」、「（問：甲○○交給你之子彈二顆，是否
    大、小各一顆，小的口徑6.3ＭＭ的一顆、另外一顆就是口
    徑9ＭＭ的一顆？）答：是的」、「問：9ＭＭ的子彈，總共
    52顆，這52顆裡面有50顆是制式的子彈，2顆非制式的子彈
    ，甲○○交給你的是制式子彈或非制式子彈（提示）？答：
    我不記得了，當時我只稍微看了一下槍身而已」等語（見本
    院卷第二宗第二十頁筆錄），足見本件被告丁○○向原審被
    告甲○○借得之子彈，其中一顆係如附表一編號３號所示之
    口徑為6.3ＭＭ之子彈及該子彈確有殺傷力之事實，應堪認
    定。至被告丁○○向原審被告甲○○借得之另一顆口徑為9
    ＭＭ之子彈，因被告丁○○及原審被告甲○○均無法確認該
    顆子彈究係屬於附表一編號４號所示之具有殺傷力之制式子
    彈或係屬於附表一編號５號所示之未具殺傷力之非制式子彈
    ，自應採有利被告之認定，爰認定被告丁○○向原審被告甲○○借得之另一顆口徑為9ＭＭ之子彈係屬於附表一編號５
    號所示之未具殺傷力之非制式子彈，併此敘明。－－－等情
    ，足証被告丁○○上開未經許可持有如附表一編號１號、２
    號所示之可發射子彈具有殺傷力之改造手槍二枝及未經許可
    持有如附表一編號３號所示之具有殺傷力之子彈一顆之事實
    ，應堪認定。是綜上所述，被告丁○○上開事實欄三所載之
    犯行，罪証已明確，其犯行洵堪認定。
三、查被告行為後，毒品危害防制條例已於民國九十八年五月二
    十日修正公布，並自民國九十八年五月二十二日施行，其中
    第四條第二項已將原先之「製造、運輸、販賣第二級毒品者
    ，處無期徒刑或七年以上有期徒刑，得併科新臺幣七百萬元
    以下罰金」之規定，修正為「製造、運輸、販賣第二級毒品
    者，處無期徒刑或七年以上有期徒刑，得併科新臺幣一千萬
    元以下罰金」；另第四條第三項亦已將原先之「製造、運輸
    、販賣第三級毒品者，處五年以上有期徒刑，得併科新臺幣
    五百萬元以下罰金」之規定，修正為「製造、運輸、販賣第
    三級毒品者，處五年以上有期徒刑，得併科新臺幣七百萬元
    以下罰金」，足見修正後毒品危害防制條例第四條第二項之
    規定，已將罰金刑部分提高為新台幣一千萬元以下，另同條
    第三項亦將罰金刑部分提高為新台幣七百萬元以下，修正後
    之規定並無有利於被告之情形，依刑法第二條第一項前段之
    規定，自應適用行為時法即民國九十八年五月二十二日修正
    施行前毒品危害防制條例第四條第二項及第三項之規定，合
    先敘明。
四、按安非他命乃毒品危害防制條例第二條第二項第二款所稱之
    第二級毒品；另愷他命則係該條項第三款所稱之第三級毒品
    ，依法均不得販賣，乃被告竟意圖營利而販賣第二級毒品安
    非他命及第三級毒品愷他命，核其所為係犯修正前毒品危害
    防制條例第四條第二項之販賣第二級毒品罪及第三項之販賣
    第三級毒品罪。其持有第二級毒品之低度行為為其販賣第二
    級毒品之高度行為所吸收，不另論罪。其與原審被告甲○○
    間就販賣第二級毒品罪及販賣第三級毒品罪，相互間有犯意
    之聯絡及行為之分擔，均為共同正犯。另被告事實欄三所為
    係犯槍砲彈藥刀械管制條例第八條第四項之未經許可持有可
    發射子彈具有殺傷力之改造手槍罪及同條例第十二條第四項
    之未經許可持有子彈罪，其所犯上開未經許可持有可發射子
    彈具有殺傷力之改造手槍罪及未經許可持有子彈罪二罪，係
    一行為同時觸犯二罪名，應依想像競合犯之例，從一重之未
    經許可持有可發射子彈具有殺傷力之改造手槍罪處斷。又被
    告所犯上開販賣第二級毒品罪、販賣第三級毒品罪及未經許
    可持有可發射子彈具有殺傷力之改造手槍罪，三罪犯意個別
    ，應分論併罰。又被告係因一時失慮，致未能權衡利害輕重
    ，而向甲○○借得上開槍枝，因而觸犯本件未經許可持有可
    發射子彈具有殺傷力之改造手槍罪之重典，惟其持有上開槍
    枝僅係供自己觀賞而已，並未持以作姦犯科，且持有之時間
    未及一日，衡情有期徒刑部分縱處以最低刑期三年，仍嫌過
    重而有情輕法重之虞，於客觀上足以引起一般同情，足見其
    此部分犯罪情狀顯堪憫恕，爰依刑法第五十九條之規定，就
    其所犯未經許可持有可發射子彈具有殺傷力之改造手槍罪部
    分，予以減輕其刑。
五、原審以被告罪証已明確，因予論罪科刑，固非無見，惟查：
    (一)被告持有之子彈二顆，依前所述，僅其中一顆即如附表一
    編號３號所示之口徑為6.3ＭＭ之子彈有殺傷力而已，至另
    一顆口徑為9ＭＭ之子彈，因被告丁○○及原審被告甲○○
    均無法確認該顆子彈究係屬於附表一編號４號所示之具有殺
    傷力之制式子彈或係屬於附表一編號５號所示之未具殺傷力
    之非制式子彈，自應採有利被告之認定，而認定被告丁○○
    向原審被告甲○○借得之另一顆口徑為9ＭＭ之子彈係屬於
    附表一編號５號所示之未具殺傷力之非制式子彈，乃原審疏
    未詳查，致認被告持有之子彈二顆均有殺傷力，容有未洽。
    (二)按法院受理公訴案件，係由檢察官將卷宗及証物，連同載
    有被告基本資料、犯罪事實及所犯法條之起訴書，送交法院
    之時，發生訴訟繫屬關係，是自斯時起，訴訟結構之三面關
    係即告確定，非因法律程序，不能使其消滅。詳言之，於法
    院方面，唯有以裁判方式，始能終結訴訟；在被告方面，祇
    有因死亡，才脫離繫屬；就檢察官方面，僅可依刑事訴訟法
    第二百六十九條第一項、第二項之規定，於第一審辯論終結
    前，提出撤回書敘述理由，方得取消其訴追請求（最高法院
    九十七年台非字第四七０號判決意旨參照）。本件檢察官於
    起訴書「犯罪事實」欄內已載明「被告丁○○與原審被告甲○○二人均有販賣第二級毒品安非他命及第三級毒品Ｋ他命
    之犯意，其等以行動電話作為販賣毒品之聯絡工具，由甲○○親自交付上開毒品或透過丁○○交付予吸毒者，完成以下
    販賣毒品行為，計販賣安非他命一次予乙○○，販賣Ｋ他命
    三次予丙○○，販賣Ｋ他命二次予不詳姓名之成年女子」等
    意旨，另於起訴書「証據並所犯法條」欄內亦敘明被告丁○○多次販賣Ｋ他命之行為，應依集合犯論以一罪，足見檢察
    官於起訴書「犯罪事實」欄內已明確起訴被告丁○○販賣Ｋ
    他命之犯行共五次，應屬無疑，雖原審公訴檢察官於補充理
    由書內敘明「其中九十七年八月二十二日及同年十月六日販
    賣Ｋ他命予丙○○之行為暨販賣Ｋ他命二次予不詳姓名之成
    年女子之行為，係甲○○所為」等意旨（見原審卷第一宗第
    一九二頁所附補充理由書），並於原審審理時陳稱「僅就九
    十七年八月十五日販賣安非他命予乙○○及九十七年八月十
    七日販賣Ｋ他命予丙○○部分，被告丁○○、甲○○二人有
    犯意聯絡」等語（見原審卷第二宗第一八一頁筆錄），似認
    不再訴追被告其餘四次販賣愷他命之犯行（即後述不另為無
    罪之諭知部分），惟檢察官並未於原審辯論終結前，提出撤
    回書撤回該部分之起訴，揆諸前開說明，該部分訴訟繫屬自
    未消滅，法院自仍應予以裁判，乃原審疏未詳查，致僅就被
    告丁○○被訴於民國九十七年八月十七日販賣Ｋ他命予丙○○之犯行予以審理，而未就其餘被訴販賣Ｋ他命之犯行（詳
    如後述「不另為無罪之諭知」部分）予以審理，亦有未洽。
    (三)毒品危害防制條例第四條第二項、第三項之販賣第二級毒
    品罪及第三級毒品罪，以行為人有營利之意思，而販入或賣
    出第二、三級毒品為其構成要件。故行為人有無此項營利意
    思之目的條件，自應於事實欄內為詳實之記載，然後於理由
    內說明其憑以認定之證據及得心證之理由，始足為適用該法
    條之依據。本件原審判決於理由欄內並未就被告所為係基於
    營利意圖所憑之證據及得心證之理由予以說明，即論處被告
    販賣第二級毒品罪及第三級毒品罪，亦有未洽。(四)依上所述
    ，共同被告甲○○於上開事實欄一、二所載之時間並非使用
    號碼為0000000000號之行動電話與被告丁○○連
    絡，原審疏未詳查，致認上開0000000000號之行
    動電話係供本件販賣第二級毒品及第三級毒品之用，因而依
    毒品危害防制條例第十九條第一項之規定予以沒收，亦有未
    洽。(五)又原審就被告所犯未經許可持有可發射子彈具有殺傷
    力之改造手槍罪部分，未適用刑法第五十九條之規定予以減
    輕其刑，依前所述，亦有未洽。
六、是被告上訴意旨否認有販賣第二級毒品及第三級毒品之犯行
    ，因而指摘原判決不當，雖無理由，惟其上訴意旨指摘原判
    決就其所犯未經許可持有可發射子彈具有殺傷力之改造手槍
    罪部分，未適用刑法第五十九條之規定予以減輕其刑為不當
    ，則為有理由，且原判決亦有上開其餘可議之處，自應由本
    院將原判決關於被告丁○○部分予以撤銷改判，期臻妥適。
    爰審酌被告丁○○之教育程度為高中畢業，販賣毒品結果嚴
    重戕害國民身心健康，且危害社會治安甚鉅，惟每次販賣毒
    品數量及所得均不多；另其就所犯未經許可持有槍彈部分，
    則坦承犯行，深表悔意，犯罪後態度良好等一切情狀，分別
    量處如主文第二項所示之刑，並定其應執行之刑及就罰金刑
    部分諭知易服勞役之折算標準。又附表一編號１號及２號所
    示之改造槍枝係違禁物，應依刑法第三十八條第一項第一款
    之規定沒收；另扣案之如附表一編號６號所示之磅秤三台，
    業據原審共同被告甲○○供稱係其所有，且供犯販賣第二級
    毒品安非他命罪及犯販賣第三級毒品愷他命罪秤重所用之物
    ，另扣案之如附表一編號７號及８號所示之攪拌機一台與刷
    子二支，亦據原審共同被告甲○○供稱係其所有，且供犯販
    賣第三級毒品愷他命罪攪拌或清理所用之物（見原審卷第二
    宗第一九０頁筆錄），爰均依毒品危害防制條例第十九條第
    一項之規定宣告沒收；又未扣案之如附表一編號９號所示之
    行動電話一支（含SIM卡一張），業據被告供稱係其所有，
    且供其等犯販賣第二級毒品安非他命罪及犯販賣第三級毒品
    愷他命罪聯絡之用，爰依毒品危害防制條例第十九條第一項
    之規定宣告沒收，如全部或一部不能沒收時，追徵其價額或
    以其財產抵償之；又其等販賣第二級毒品所得一千元及販賣
    第三級毒品所得一千五百元雖均未扣案，惟仍應依毒品危害
    防制條例第十九條第一項之規定諭知應與甲○○連帶沒收，
    如全部或一部不能沒收時，以其等財產連帶抵償之。至被告
    丁○○未經許可持有之如附表一編號３號所示之子彈一顆，
    因已無從認定其持有之子彈一顆究係八顆中之何一顆，且該
    八顆子彈已因鑑驗而用畢四顆，爰採有利被告之認定，認定
    被告持有之如附表一編號３號所示之子彈一顆，已因鑑驗而
    用畢，因而未為沒收之諭知。又証人甲○○於本院審理時業
    已供稱伊於民國九十七年八月十五日及十七日究係使用何門
    號之行動電話與被告丁○○連絡，伊已忘了等語（見本院卷
    第一宗第一五七頁反面及第一五八頁反面筆錄），另被告於
    本院審理時亦供稱民國九十七年八月間甲○○使用何門號之
    行動電話，伊已忘了，因甲○○之電話一直在更換等語（見
    本院卷第二宗第十八頁反面筆錄），此外並無其他積極証據
    足以証明証人甲○○於上開事實欄一、二所載之時間係使用
    何門號之行動電話與被告丁○○連繫販毒，是本件已無法証
    明証人甲○○使用之與被告丁○○連繫販毒之行動電話是否
    屬於証人甲○○所有，爰未為沒收之諭知。另其餘扣案之物
    品因均與被告丁○○所犯本件犯行無關，爰未為沒收之諭知
    ，併此敘明。
丙、不另為無罪之諭知部分：
一、公訴意旨另以：(一)被告丁○○與甲○○共同基於販賣第三級
    毒品以營利之犯意，於民國九十七年八月二十二日十九時四
    十三分許，當丙○○以號碼為0000000000號之行
    動電話撥打甲○○所使用之號碼為0000000000號
    之行動電話與甲○○取得聯絡，向甲○○購買二千元之愷他
    命，經甲○○應允後，於同日稍後，在嘉義縣水上鄉○○路
    一號萬能工商附近交付之。(二)被告丁○○與甲○○共同基於
    販賣第三級毒品以營利之犯意，於民國九十七年十月六日，
    當丙○○以上開行動電話撥打甲○○所使用之上開行動電話
    與甲○○取得聯絡，向甲○○購買三千元之愷他命，經甲○○應允後，於同日稍後，在嘉義縣水上鄉○○路一號萬能工
    商附近交付之。(三)被告丁○○與甲○○共同基於販賣第三級
    毒品以營利之犯意，於民國九十七年十月十日十九時二十四
    分許，當一姓名年籍不詳之成年女子，以吳偉萍名下之號碼
    為0000000000號之行動電話，撥打甲○○之上開
    行動電話，購買一克一千一百五十元之愷他命後，於同日交
    付五克之愷他命予該女子（見原審卷第二宗第一七九頁筆錄
    ）。(四)被告丁○○與甲○○共同基於販賣第三級毒品以營利
    之犯意，於民國九十七年十月二十一日二十時四十五分許（
    業經檢察官於原審審理時當庭更正，見原審卷第二宗第一七
    九頁筆錄），當上揭女子再以上開行動電話聯絡甲○○，購
    買一萬三千元之愷他命十公克，經甲○○應允後，於不詳時
    間，在不詳地點交付之。(五)原審被告甲○○於民國九十七年
    十月中旬下午，在嘉義縣水上鄉民生社區丁○○住家附近，
    出借予被告丁○○持有之另一顆子彈亦有殺傷力。因認被告
    丁○○上開(一)至(四)之犯行另涉犯毒品危害防制條例第四條第
    三項之販賣第三級毒品罪嫌；另上開(五)之犯行則另涉犯槍砲
    彈藥刀械管制條例第十二條第四項之未經許可持有子彈罪嫌
    。
二、按犯罪事實應依證據認定之，無證據不得認定犯罪事實，刑
    事訴訟法第一百五十四條第二項定有明文；又認定不利於被
    告之事實，須依積極証據，苟積極証據不足為被告事實之認
    定時，即應為有利被告之認定，更不必有何有利之証據，另
    認定犯罪事實，所憑之證據，雖不以直接證據為限，間接證
    據亦包括在內，然無論直接或間接證據，其為訴訟上之證明
    ，須於通常一般之人均不致於有所懷疑，而得確信其為真實
    之程度者，始得據為有罪之認定，最高法院亦分別著有三十
    年上字第八一六號判例及七十六年臺上字第四九八六號判例
    可資參照。
三、訊據上訴人即被告丁○○堅決否認有上開販賣第三級毒品犯
    行，辯稱：伊並未於上開時地販賣第三級毒品愷他命給丙○○或該不詳姓名之女子；另原審被告甲○○交予伊之口徑為
    9ＭＭ之子彈究係制式子彈或係非制式子彈，伊已不記得了
    等語。茲查：
  １、証人甲○○於本院審理時業已証稱上開於民國九十七年八
      月二十二日十九時四十三分許，販賣毒品Ｋ他命給丙○○
      之犯行及於民國九十七年十月六日販賣毒品Ｋ他命給丙○○之犯行，被告丁○○均未參與等語明確（見本院卷第一
      宗第一五六頁反面筆錄），另証人丙○○於迭次訊問中亦
      均僅供稱伊於民國九十七年八月二十二日十九時四十三分
      許及同年十月六日係向甲○○購買毒品Ｋ他命，而未供稱
      被告丁○○亦參與此部分犯行，此外參酌：(一)証人丙○○
      於民國九十七年八月二十二日十九時四十三分許，係以0
      000000000號行動電話與甲○○所使用之000
      0000000號行動電話聯絡，雙方之談話內容，依附
      表二編號５號所示，均未提及被告丁○○涉案，另監聽譯
      文所載之甲○○所使用之行動電話號碼00000000
      00號係誤載，該次甲○○所使用之行動電話號碼應係0
      000000000號及甲○○所使用之號碼為0000
      000000號之行動電話係於民國九十七年九月十六日
      開始申請使用乙節，亦有通訊監察譯文、台灣嘉義地方法
      院檢察署中華民國九十九年三月二十六日嘉檢光仁97監54
      字第０七六六三號函及檢送之職務報告、臺灣嘉義地方法
      院九十七年聲監字第三四九號通訊監察書與電話附表、台
      灣大哥大民國九十九年三月八日資料查詢表、台灣大哥大
      股份有限公司民國九十九年三月十二日法大字第０九九０
      三四四九三號書函與檢送之基本資料查詢等在卷可稽（附
      於譯文卷第二宗第一二九頁及本院卷第一宗第一四八頁、
      第一五二頁、第一五三頁、第一八八頁至第一九三頁）。
      (二)証人丙○○於民國九十七年十月六日，係以00000
      00000號行動電話與甲○○所使用之0000000
      000號行動電話聯絡，雙方之談話內容，依附表二編號
      ６號所示，均未提及被告丁○○涉案乙節，亦有通訊監察
      譯文及台灣嘉義地方法院九十七年聲監續字第四一八號通
      訊監察書與電話附表等在卷可稽（附於譯文卷第二宗第一
      二九頁及原審卷第二宗第二六三頁、第二六四頁）。－－
      －等情，足証被告辯稱伊並未於上開時地販賣第三級毒品
      愷他命予丙○○等語，應非無據。
  ２、証人甲○○於本院審理時業已証稱上開於民國九十七年十
      月十日及同年十月二十一日，販賣毒品Ｋ他命給使用「吳
      偉萍」之名義所申請之行動電話之不詳姓名之女子之犯行
      ，被告丁○○均未參與等語明確（見本院卷第一宗第一五
      七頁筆錄），此外參酌：(一)上開不詳姓名之女子於民國九
      十七年十月十日係以0000000000號之行動電話
      與甲○○所使用之0000000000號行動電話聯絡
      ，雙方之談話內容，依附表二編號７號及８號所示，均未
      提及被告丁○○涉案乙節，亦有通訊監察譯文、台灣嘉義
      地方法院九十七年聲監續字第四一八號通訊監察書與電話
      附表等在卷可稽（附於譯文卷第二宗第一一九頁、第一二
      ０頁、第一二一頁及原審卷第二宗第二六三頁、第二六四
      頁）。(二)上開不詳姓名之女子於民國九十七年十月二十一
      日係以0000000000號之行動電話與甲○○所使
      用之0000000000號行動電話聯絡，雙方之談話
      內容，依附表二編號９號所示，均未提及被告丁○○涉案
      乙節，亦有通訊監察譯文、台灣嘉義地方法院九十七年聲
      監續字第四一八號通訊監察書與電話附表等在卷可稽（附
      於譯文卷第二宗第一一九頁、第一二０頁、第一二一頁及
      原審卷第二宗第二六三頁、第二六四頁）。－－等情，足
      証被告辯稱伊並未於上開時地販賣第三級毒品愷他命予該
      不詳姓名之女子等語，應非無據。
  ３、又証人甲○○於本院審理時業已証稱「（問：子彈部分你
      確定只交給丁○○二顆？）答：是的」、「問：你交給丁○○之子彈二顆，是哪二顆還記得嗎（提示扣案子彈供証
      人辨認）？答：大、小各一顆，小的口徑6.3ＭＭ的一顆
      、另外一顆就是口徑9ＭＭ的一顆」、「（問：9ＭＭ的子
      彈，總共52顆，這52顆裡面有50顆是制式的子彈，2顆非
      制式的子彈，到底你拿給被告的是何種的子彈？）答：我
      分不出來何者為制式子彈，何者為非制式子彈」等語明確
      （見本院卷第一宗第一六一頁反面筆錄），另被告丁○○
      於本院審理時亦供稱「（問：子彈部分甲○○只交給你二
      顆？）答：是的」、「（問：甲○○交給你之子彈二顆，
      是否大、小各一顆，小的口徑6.3ＭＭ的一顆、另外一顆
      就是口徑9ＭＭ的一顆？）答：是的」、「問：9ＭＭ的子
      彈，總共52顆，這52顆裡面有50顆是制式的子彈，2顆非
      制式的子彈，甲○○交給你的是制式子彈或非制式子彈（
      提示）？答：我不記得了，當時我只稍微看了一下槍身而
      已」等語（見本院卷第二宗第二十頁筆錄），足見本件被
      告丁○○向原審被告甲○○借得之二顆子彈，僅其中一顆
      得確認係如附表一編號３號所示之口徑為6.3ＭＭ之具有
      殺傷力之子彈。至被告丁○○向原審被告甲○○借得之另
      一顆口徑為9ＭＭ之子彈，因被告丁○○及原審被告甲○○均無法確認該顆子彈究係屬於附表一編號４號所示之具
      有殺傷力之制式子彈或係屬於附表一編號５號所示之未具
      殺傷力之非制式子彈，此外復無其他積極証據足資証明被
      告丁○○向原審被告甲○○借得之另一顆口徑為9ＭＭ之
      子彈確屬附表一編號４號所示之具有殺傷力之制式子彈，
      自應採對被告有利之認定，爰認定被告丁○○向原審被告
      甲○○借得之另一顆口徑為9ＭＭ之子彈係屬於附表一編
      號５號所示之未具殺傷力之非制式子彈，是被告持有之另
      一顆子彈既無殺傷力，依法此部分自難以槍砲彈藥刀械管
      制條例第十二條第四項之罪相繩。
四、是綜上所述，本件公訴意旨據以起訴之証據仍有瑕疵及疑義
    ，均不足資為被告丁○○確有涉犯上開犯行之依據，是被告
    辯稱伊並未涉犯此部分犯行等語，應堪採信，此外復無其他
    積極証據足資証明被告確有此部分犯行，是被告被訴此部分
    犯行尚屬不能証明，惟公訴意旨認被告被訴此部分犯行，其
    中販賣第三級毒品犯行與前揭起訴論罪科刑犯行即販賣第三
    級毒品愷他命犯行係集合犯一罪關係，另被訴未經許可持有
    子彈犯行則與前揭起訴論罪科刑犯行即未經許可持有槍枝犯
    行有想像競合犯之裁判上一罪關係，爰均不另為無罪之諭知
    。
據上論斷，應依刑事訴訟法第三百六十九條第一項前段、第三百
六十四條、第二百九十九條第一項前段，刑法第十一條前段、第
二條第一項前段、第二十八條、第四十二條第三項、第三十八條
第一項第一款、第五十一條第五款、第九款、第五十五條、第五
十九條、毒品危害防制條例第十九條第一項、修正前毒品危害防
制條例第四條第二項、第三項、槍砲彈藥刀械管制條例第八條第
四項、第十二條第四項，判決如主文。
本案經檢察官張太龍到庭執行職務。
中    華    民    國    99    年    5     月    17    日
                  台灣高等法院台南分院刑事第四庭
                            審判長法  官  吳志誠
                                  法  官  羅心芳
                                  法  官  吳森豐
以上正本證明與原本無異。
如不服本判決應於收受送達後10日內向本院提出上訴書狀，其未
敘述上訴理由者，並得於提起上訴後10日內向本院補提理由書（
均須按他造當事人之人數附繕本）「切勿逕送上級法院」。
                                  書記官  周美莉
中    華    民    國    99    年    5     月    17    日
附錄本案論罪科刑法條：
修正前毒品危害防制條例第4條第2項、第3項
製造、運輸、販賣第二級毒品者，處無期徒刑或7年以上有期徒
刑，得併科新臺幣7百萬元以下罰金。
製造、運輸、販賣第三級毒品者，處5年以上有期徒刑，得併科
新臺幣5百萬元以下罰金。
槍砲彈藥刀械管制條例第8條第4項
未經許可，持有、寄藏或意圖販賣而陳列第1項所列槍枝者，處3
年以上10年以下有期徒刑，併科新臺幣700萬元以下罰金。
槍砲彈藥刀械管制條例第12條第4項
未經許可，持有、寄藏或意圖販賣而陳列子彈者，處5年以下有
期徒刑，併科新台幣300萬元以下罰金。
附表一：
┌──┬──────┬──┬───────────────┬────────┐
│編號│物 品 名 稱 │數量│說                          明│沒  收  依  據  │
├──┼──────┼──┼───────────────┼────────┤
│    │改造手槍(槍 │    │係改造手槍，由仿BERETTA廠M9型 │應依刑法第三十八│
│１  │枝管制編號: │一枝│半自動手槍製造之槍枝，換裝土造│條第一項第一款之│
│    │0000000000號│    │金屬槍管而成，擊發功能正常，可│規定沒收。      │
│    │)           │    │供擊發適用子彈使用，認具殺傷力│                │
│    │            │    │。                            │                │
├──┼──────┼──┼───────────────┼────────┤
│    │改造手槍(槍 │    │係改造手槍，由仿COLT廠半自動手│應依刑法第三十八│
│２  │枝管制編號: │一枝│槍製造之槍枝，換裝土造金屬槍管│條第一項第一款之│
│    │0000000000號│    │而成，擊發功能正常，可供擊發適│規定沒收。      │
│    │)           │    │用子彈使用，認具殺傷力。      │                │
├──┼──────┼──┼───────────────┼────────┤
│    │口徑6.35mm制│    │送鑑子彈8顆，認均係口徑6.35mm │                │
│３  │式子彈      │八顆│制式子彈，採樣4顆試射，可擊發 │                │
│    │            │    │，認具殺傷力。                │                │
├──┼──────┼──┼───────────────┼────────┤
│    │口徑9mm制式 │五十│送鑑子彈50顆，認均係口徑9mm制 │                │
│４  │子彈        │顆  │式子彈，採樣17顆試射，可擊發，│                │
│    │            │    │均具殺傷力。                  │                │
├──┼──────┼──┼───────────────┼────────┤
│    │            │    │送鑑子彈2顆，認均係非制式子彈 │                │
│    │            │    │，由口徑9mm制式彈殼組合直徑9. │                │
│５  │非制式子彈  │二顆│0±0.5mm金屬彈頭而成，採樣1顆 │                │
│    │            │    │試射，僅引爆底火，認不具殺傷力│                │
│    │            │    │。                            │                │
├──┼──────┼──┼───────────────┼────────┤
│    │            │    │共同正犯甲○○所有，供其與被告│應依毒品危害防制│
│６  │磅秤        │三台│丁○○二人犯販賣第二級毒品安非│條例第十九條第一│
│    │            │    │他命罪及犯販賣第三級毒品愷他命│項之規定沒收。  │
│    │            │    │罪秤重所用之物（已扣案）。    │                │
├──┼──────┼──┼───────────────┼────────┤
│    │            │    │共同正犯甲○○所有，供其與被告│應依毒品危害防制│
│７  │攪拌機      │一台│丁○○二人犯販賣第三級毒品愷他│條例第十九條第一│
│    │            │    │命罪攪拌毒品所用之物（已扣案）│項之規定沒收。  │
│    │            │    │。                            │                │
├──┼──────┼──┼───────────────┼────────┤
│    │            │    │共同正犯甲○○所有，供其與被告│應依毒品危害防制│
│８  │刷子        │二支│丁○○二人犯販賣第三級毒品愷他│條例第十九條第一│
│    │            │    │命罪清理攪拌機所用之物（已扣案│項之規定沒收。  │
│    │            │    │）。                          │                │
├──┼──────┼──┼───────────────┼────────┤
│    │行動電話（含│    │共同正犯丁○○所有，供其與原審│應依毒品危害防制│
│    │0000000000號│    │被告甲○○二人犯販賣第二級毒品│條例第十九條第一│
│９  │SIM卡一張） │一支│安非他命罪及犯販賣第三級毒品愷│項之規定沒收，如│
│    │            │    │他命罪聯絡所用之物（未扣案）。│全部或一部不能沒│
│    │            │    │                              │收時，追徵其價額│
│    │            │    │                              │或以其財產抵償之│
│    │            │    │                              │。              │
└──┴──────┴──┴───────────────┴────────┘
附表二：
┌─┬─────┬─────────────────────┬───────┐
│編│通話者姓名│                                          │              │
│  │、代號及電│通    話    內    容（即監聽譯文內容）    │備          註│
│號│話號碼    │                                          │              │
├─┼─────┼─────────────────────┼───────┤
│  │(一)丁○○，│(一)97年8月15日15時04分02秒（譯文卷第二宗第 │              │
│  │代號Ａ，電│  一四三頁）                              │              │
│  │話號碼：  │  Ａ：「喂。」Ｂ：「炳啊，我要一張（新台幣│              │
│  │0000000000│  壹仟元）耶。」Ａ：「妳要一張（新台幣壹仟│              │
│  │(二)乙○○，│  元），不知道有沒有找得到他的人。」Ｂ：「│              │
│  │代號Ｂ，電│  你幫我打看看。」Ａ：「我等一下再告訴妳。│              │
│  │話號碼：  │  」Ｂ：「好啦。」                        │              │
│  │0000000000│(二)97年08月15日15時09分17秒（譯文卷第二宗第│              │
│  │          │  一四三頁）                              │              │
│１│          │  Ｂ：「喂。」Ａ：「他沒有接聽電話，應該還│              │
│  │          │  在睡覺。」Ｂ：「唉呦，不然你幫我問看看。│              │
│  │          │  」Ａ：「我沒有辦法問，因為這不是我的專長│              │
│  │          │  ，這不是我在做的，我都是跟他（甲○○）拿│              │
│  │          │  才有。」Ｂ：「好啦。」Ａ：「他有回我再告│              │
│  │          │  訴妳。」Ｂ：「好啦。」                  │              │
│  │          │(三)97年08月15日20時04分01秒（譯文卷第二宗第│              │
│  │          │  一四三頁）                              │              │
│  │          │  Ａ：「喂。」Ｂ：「喂，炳哥，我在嘉朴公路│              │
│  │          │  紅燈路7-11這邊。」Ａ：「妳在萬能工商門口│              │
│  │          │  等我，我馬上到。」Ｂ：「好。」          │              │
│  │          │(四)97年08月15日21時33分20秒（譯文卷第二宗第│              │
│  │          │  一四三頁）                              │              │
│  │          │  Ａ：「喂。」Ｂ：「都沒耐又沒藥效。」Ａ：│              │
│  │          │  「我不知道ㄟ。」Ｂ：「真的我沒騙你。」Ａ│              │
│  │          │  ：「我再問看看。」Ｂ：「看能再補一包。」│              │
│  │          │  Ａ：「喔，我問看看。」Ｂ：「問完馬上打給│              │
│  │          │  我。」Ａ：「好。」                      │              │
├─┼─────┼─────────────────────┼───────┤
│  │(一)丁○○，│(一)97年8月17日16時17分35秒（譯文卷第二宗第 │              │
│  │代號Ａ，電│  一三三頁）                              │              │
│２│話號碼：  │  Ａ：「喂。」Ｂ：「炳哥，你朋友來了嗎？」│              │
│  │0000000000│  Ａ：「沒有，你要多少沒跟我講。」Ｂ：「半│              │
│  │(二)丙○○，│  個。（毒品）」Ａ：「喔，好跟他講。」Ｂ：│              │
│  │代號Ｂ，電│  「什麼時候好？」Ａ：「我不知道。」Ｂ：「│              │
│  │話號碼：  │  你馬上打給我。」Ａ：「好。」            │              │
│  │0000000000│                                          │              │
├─┼─────┼─────────────────────┼───────┤
│  │(一)丁○○，│(一)97年11月01日16時20分31秒（譯文卷第二宗第│0000000000號行│
│  │代號Ａ，電│  七十一頁）                              │動電話之登記名│
│  │話號碼：  │  Ａ：喂。Ｂ：你不是說要過來拿手機。Ａ：喔│義人為吳佳欣，│
│３│0000000000│  喲。Ｂ：ㄟ。Ａ：好啊。Ｂ：昨天就好了。Ａ│但由甲○○使用│
│  │(二)甲○○，│  ：ㄨㄛ。Ｂ：昨天沒告訴你嗎？Ａ：ㄨㄛ。Ｂ│              │
│  │代號Ｂ，電│  ：你先問看有在嗎？Ａ：好。              │              │
│  │話號碼：  │(二)97年11月02日01時44分30秒（譯文卷第二宗  │              │
│  │0000000000│  第七十二頁）                            │              │
│  │          │  Ａ：喂。Ｂ：你不是說問我在哪裡？Ａ：喔。│              │
│  │          │  Ｂ：你不是要過來嗎？Ａ：沒有。Ｂ：不然你│              │
│  │          │  問我在哪裡要吃屎。Ａ：（笑）沒有。Ｂ：不│              │
│  │          │  然。Ａ：明天或後天拿過去就好。Ｂ：ㄟ啊，│              │
│  │          │  放在他那邊。Ａ：ㄟㄟ。Ｂ：啊，不要拿給猴│              │
│  │          │  小孩（台語發音）。Ａ：不會啦。Ｂ：ㄟ啊。│              │
│  │          │  Ａ：頭殼壞掉。Ｂ：ㄟ啦對啦。Ａ：好。Ｂ：│              │
│  │          │  好。                                    │              │
├─┼─────┼─────────────────────┼───────┤
│  │(一)丁○○，│(一)97年11月02日14時52分53秒（譯文卷第二宗第│0000000000號行│
│  │代號Ａ，電│  七十四頁）                              │動電話之登記名│
│４│話號碼：  │  Ａ：喂。Ｂ：晚上手機拿過來一下。Ａ：喔。│義人為丁怡文，│
│  │0000000000│  Ｂ：人家說那一支沒聲的要修理。Ａ：ㄨㄛ。│但由甲○○使用│
│  │(二)甲○○，│  Ｂ：聲音壞掉那一支。Ａ：ㄟ。Ｂ：說要拿去│              │
│  │代號Ｂ，電│  修理看看。Ａ：聲音壞掉那一支。Ｂ：沒聲。│              │
│  │話號碼：  │  Ａ：ㄨㄛ。Ｂ：ㄟ啊。Ａ：喔好啦。Ｂ：好。│              │
│  │0000000000│                                          │              │
├─┼─────┼─────────────────────┼───────┤
│  │(一)甲○○，│(一)97年8月22日19時43分59秒（譯文卷第二宗第 │              │
│  │代號Ａ，電│  一二九頁）                              │              │
│  │話號碼：  │  Ｂ：「喂。」Ａ：「我是阿容。」Ｂ：「阿容│              │
│  │0000000000│  ？」Ａ：「炳仔他的朋友。」Ｂ：「喔！炳仔│              │
│  │(二)丙○○，│  。」Ａ：「我叫豆花過去給你打霧（紋身）打│              │
│  │代號Ｂ，電│  一打，他不是還剩一半？」Ｂ：「差不多9點 │              │
│５│話號碼：  │  好不好？」Ａ：「9點喔！」Ｂ：「嗯！因為 │              │
│  │0000000000│  我現在有代誌。」Ａ：「你說剩下的還剩4仟 │              │
│  │          │  是不是？」Ｂ：「嗯。」Ａ：「4仟，你要那 │              │
│  │          │  個還是？」Ｂ：「我們見面再說。」Ａ：「我│              │
│  │          │  是說要的話就叫豆花順路帶過去。要不然，我│              │
│  │          │  本人還不出門。」Ｂ：「好啊。」Ａ：「你看│              │
│  │          │  是要一半一半，還是怎樣？都隨你意。」Ｂ：│              │
│  │          │  「好啊。」Ａ：「一半一半？」Ｂ：「好。要│              │
│  │          │  9點。」Ａ：「9點？」Ｂ：「現在講電話就不│              │
│  │          │  方便。」Ａ：「好，我知道，那你到時候就看│              │
│  │          │  是要用另外一支打給我？」Ｂ：「好。」    │              │
├─┼─────┼─────────────────────┼───────┤
│  │(一)甲○○，│(一)98年10月6日18時42分03秒（譯文卷第二宗第 │0000000000號行│
│  │代號Ａ，電│  一二九頁）                              │動電話之登記名│
│６│話號碼：  │  Ｂ：「嘿。」Ａ：「你娘咧，一包都2. 5而已│義人為黃煌宗，│
│  │0000000000│  。」Ｂ：「真的假的，不知道，我打電話跟他│但由甲○○使用│
│  │(二)丙○○，│  說。」Ａ：「兩包加起來剛好5。」Ｂ：「是 │              │
│  │代號Ｂ，電│  喔。」Ａ：「扣掉袋子剩5。」Ｂ：「好。」 │              │
│  │話號碼：  │                                          │              │
│  │0000000000│                                          │              │
├─┼─────┼─────────────────────┼───────┤
│  │(一)甲○○，│(一)97年10月10日18時21分36秒（譯文卷第二宗第│(一)0000000000號│
│  │代號Ａ，電│  一一九頁）                              │  行動電話之登│
│  │話號碼：  │  Ａ：喂。Ｂ；阿容？Ａ：嗯。Ｂ：那價錢多少│  記名義人為黃│
│  │0000000000│  ？Ａ：115。Ｂ：115!甘有效？Ａ：有!無效我│  煌宗，但由江│
│  │(二)使用吳偉│  不會拿。Ｂ：有!無效你不會拿。你都是拿黃 │  明煜使用    │
│  │萍名下行動│  的，沒有白的嗎？Ａ：白的沒有，試了好好多│(二)0000000000號│
│  │電話之不詳│  批，都沒有效!Ｂ：是喔，我看怎樣再打給你 │  行動電話之登│
│  │姓名女子，│  。Ａ：好  。                            │  記名義人為吳│
│  │代號Ｂ，電│(二)97年10月10日19時24分57秒（譯文卷第二宗第│  偉萍，但吳偉│
│  │話號碼：  │  一一九頁及第一二０頁）                  │  萍於申請後將│
│７│0000000000│  Ａ：「喂。」Ｂ：「你在哪裡？」Ａ：「一樣│  之販售他人  │
│  │          │  ！」Ｂ：「我要向你換『1個』！『查某仔』 │              │
│  │          │  『半個』！」Ａ：「你換『1個』，我就退500│              │
│  │          │  。『查某仔』要『半個』…。」Ｂ：「『半個│              │
│  │          │  』要算多少？」Ａ：「115！」Ｂ：「115！連│              │
│  │          │  500也要算？要這樣嗎？」Ａ：「好啦！」Ｂ │              │
│  │          │  ：「好啦！是怎樣？」Ａ：「11！」Ｂ：「11│              │
│  │          │  ！你不要把我，用不好的。」Ａ：「不會啦！│              │
│  │          │  不會動啦！」Ｂ：「不會動！真的假的？」Ａ│              │
│  │          │  ：「真的！」Ｂ：「不要動喔！你該不會是拿│              │
│  │          │  你們私人在吃的『那個』（K他命）出來！」 │              │
│  │          │  Ａ：「那種的（K他命），我沒有吃！」Ｂ： │              │
│  │          │  「我知道！」Ａ：「好！你們多久會到？」Ｂ│              │
│  │          │  ：「我們馬上到，已經在『下寮』。」Ａ：「│              │
│  │          │  好。」                                  │              │
│  │          │(三)97年10月10日19時26分11秒（譯文卷第二宗第│              │
│  │          │  一二０頁）                              │              │
│  │          │  Ｂ：喂。Ａ：我告訴你，車開到那個大濬喬邊│              │
│  │          │  ，你知道嗎?Ｂ：我知道，好。             │              │
│  │          │(四)97年10月10日19時29分07秒（譯文卷第二宗第│              │
│  │          │  一二０頁）                              │              │
│  │          │  Ａ：喂。Ｂ：喂。「查某仔」，要一個。沒動│              │
│  │          │  過的。Ａ：一個，好。                    │              │
│  │          │(五)97年10月10日19時31分39秒（譯文卷第二宗第│              │
│  │          │  一二０頁）                              │              │
│  │          │  Ａ：喂。Ｂ：喂，我們現在，已經在這裡。Ａ│              │
│  │          │  ：好。                                  │              │
├─┼─────┼─────────────────────┼───────┤
│  │(一)甲○○，│(一)97年10月10日20時45分12秒（譯文卷第二宗  │(一)0000000000號│
│  │代號Ａ，電│  第一二０頁及第一二一頁）                │  行動電話之登│
│  │話號碼：  │  Ｂ：喂。Ａ：不多喔。Ｂ：多少？Ａ：這貴，│  記名義人為黃│
│  │0000000000│  硬撥的。Ｂ：是喔，有多少先給我。Ａ：你先│  煌宗，但由江│
│  │(二)使用吳偉│  跟我說要多少？Ｂ：看你有多少給我？Ａ：不│  明煜使用    │
│  │萍名下行動│  然兩個給你好嗎？Ｂ：沒有辦法多一點嗎？Ａ│(二)0000000000號│
│８│電話之不詳│  ：沒辦法，晚一點我有叫另外一個跟我去追。│  行動電話之登│
│  │姓名男子，│  Ｂ：好。Ａ：因為這去硬撥來的，這是人家留│  記名義人為吳│
│  │代號Ｂ，電│  著自己吃的，這要13。Ｂ：13喔。Ａ；嗯。Ｃ│  偉萍，但吳偉│
│  │話號碼：  │  ：沒辦法軟一點。Ａ：我叫人從高雄送上來的│  萍於申請後將│
│  │0000000000│  。Ｃ：喂你說多少？沒辦法便宜一點，這樣已│  之販售他人  │
│  │(三)不詳姓名│  經多沒有空間了。Ａ：我講給妳聽，我跟別人│              │
│  │女子，代號│  拿什麼價就是什麼價，我不會跟妳們多拿。Ｃ│              │
│  │Ｃ        │  ：嗯。Ａ：要便宜的，我另外一個朋友已經下│              │
│  │          │  去了，晚點那些會比較便宜，該便宜的我會便│              │
│  │          │  宜給你們。Ｃ：這也是35重。Ａ：我只有賺  │              │
│  │          │  02而已，我沒有加上去。Ｃ：東西好不好？Ａ│              │
│  │          │  ：這是他的。Ｃ：嗯等一下再說。Ａ：好。  │              │
├─┼─────┼─────────────────────┼───────┤
│  │(一)甲○○，│(一)97年10月21日21時25分05秒(譯文卷第二宗第 │(一)0000000000號│
│  │代號Ａ，電│  一二一頁）                              │  行動電話之登│
│９│話號碼：  │  Ｂ：喂。Ａ：喂。Ｂ：我們要到了還一分鐘。│  記名義人為黃│
│  │0000000000│  Ａ：門口。Ｂ：好                        │  煌宗，但由江│
│  │(二)使用吳偉│                                          │  明煜使用    │
│  │萍名下行動│                                          │(二)0000000000號│
│  │電話之不詳│                                          │  行動電話之登│
│  │姓名女子，│                                          │  記名義人為吳│
│  │代號Ｂ，電│                                          │  偉萍，但吳偉│
│  │話號碼：  │                                          │  萍於申請後將│
│  │0000000000│                                          │  之販售他人  │
└─┴─────┴─────────────────────┴───────┘

司法院資訊處製作；財團法人民間司法改革基金會備份。
